Inventaris van het archief van de familie Van Vredenburch en aanverwante geslachten, 1315 - 1981
Nationaal Archief, Den Haag
- Hoofdarchief familie Van Vredenburch en aanverwante geslachten., A.
  - Aanverwante geslachten., II.
    - De Kempenaer., q.
      - Schepenbrief van Crimbergen, waarbij Michiel Damelsen de Kempenere wettig toont te zijn een vrij "meissenyeman" van de heeren van Crimbergen., 1539 october 21; 1256
      - Permit van de infante Isabella aan Sara de Kempenere wonende in den Haag om woning te kiezen in de neutrale stad Zevenbergen. 1632 augustus 7. Gewaarmerkt afschrift van 1640., 1257
      - Sauvegarde voor Sara de Kempenere jonge dochter in Den Haag om te gaan en te wonen in Zevenbergen 1634 december 23. Gewaarmerkte afschrift., 1258
      - Testamenten van Sara Kempenaer, 1648 april 10 (dubbel) 1653 januari 2 en 1659 maart 11. Met enkele afschriften van andere stukken haar betreffende., 1259
      - Abolitiebrief van Philips II koning van Spanje voor Elisabet Caillet weduwe van Antoinne Derbau om zich uit Holland naar Antwerpen te begeven., 1594 september 13; 1260
      - Liquidatie en bijbehoorende stukken als kwitantien voor begrafenisplechtigheden en dotaties aan geestelijke orden te Antwerpen tusschen Sara de Kempenere en Jacqueline van Dulmen met de overige erfgenamen van Jacques Darbant overleden te Antwerpen 8 februari 1639., 1639 februari; 1261
        Deze stukken werden in augustus 1804 met andere papieren uit Nijmegen in dezelfde kist verzonden aan J. van Vredenburch, ontvanger van de geestelijke goederen te Delft.
      - Schepenbrief van Rijssel in Vlaanderen, waarbij Jacquis Derbant koopman van Antwerpen zijn goederen vermaakt aan de familie Van Kessel., 1626 juli 8; 1262
      - Commissie verleent door Lodewijk van Nassau, heer van de Lek Beverweerd en Odijk, aan Egbert Jansen tot richterbode van Lekkerkerk., 1629 april 23; 1263
        Op de pliek staat: "Bij sijne Edt.D. Kempenere secret."
      - Commissie verleend door Lodewijk van Nassau, heer van de Lek Beverweerd en Odijk, aan Cornelie Michielsen Soeterns tot stadhouder van de leenen en rentmeester van Beverweerd., 1630 april 2; 1264
      - Commissie verleend door Lodewijk van Nassau, heer van de Lek, Beverweerd, Odijk etc, aan Geraert Pieterszen tot het secretaris en schoolmeesterambt van Krimpen op de Lek., 1629 mei 24; 1265
        Op de pliek geteekend door zijn secretaris D.Kempenere.
      - Verlei door den heer van de Lek van Adriaan Dirxen bij doode van zijne broeder Aert met de helft der Wester-en Oosterhelften van 8 morgen land in Bleskensgraaf. Eed gedaan door dijn zwager Cornelis Aeritsz. Romein aan handen van Dania de Kempenere stadhouder vam de leenen., 1657 april 25; 1266
    - mr. Jacob van der Lely., r.
      - Overdracht van twee huisen aan de Oostzijde van de Oude Delft te Delft door Alida van Bleiswijck aan mr. Jacob van der Lely., 1725 augustus 31; 1267
    - Van Muylwijck., s.
      - Genealogie der baanderheeren van Merwede met gekleurde wapens waaruit de familien Muylwijck, Clootwijck e.a. gesproten zijn., 1650; 1268
      - Notarieel uittreksel uit de genealogie van de baanderheeren van Merwede voor zoover de familie Van Muylwijck betreft, met gekleurd wapen., 1674 april 7; 1269
      - mr. Boudewijn Willemsz van Muijlwijck Adriana van Santen., 1.
        - Commissie van de Ridderschap, Edelen en steden van Holland voor Boudewijn Willemsz. van Muylwijck tot Gecommitteerde Raad van die Staten., 1592 october 15; 1270
        - Commissie van Gecommitteerde Raden van de Staten van Holland en Westfriesland voor hun medelid Boudewijn van Muylwijck tot het bezichtigen van de reparatien gedaan aan de fortificatiewerken van Geertruidenbrg., 1594 augustus 4; 1271
        - Blafferd van de goederen toebehoorende Boudewijn Willem van Muylwijck en zijn echtgenoote Adriana van Santen met aanteekening van ontvangen heeren en renten., 1654-1661; 1272
        - Twee schuldbekentenissen gepasseerd voor schepenen van Rotterdam en een doorstoken overdracht van een dier schuldbekentenissen., 1273
          Onder de aanhangende zegels bevindt zich dat van Boudewijn Willemsz. van Muylwijck schepen van Rotterdam 1590.
        - Afschrift van het testament van mr. Boudewijn van Muylwijck Willemszoon., 1656 mei 26; 1274
      - mr. Willem van Muylwijck., 2.
        - Commissie van de Staten van Holland voor mr. Willem van Muylwijck als Raad in het Hof van Holland., 1624 februari 19; 1275
        - Commissie van Staten van Zeeland voor mr. Willem van Muylwijck als Raad in het Hof van Holland., 1624 februari 28; 1276
        - Bevestiging door de Ridderschap, Edelen en steden van Holland van mr. Willem van Muylwijck bij overgifte van zijn vader Boudewijn in de goederen van de vicarie op het altaar van het timmerliedengilde in de St.- Janskerk te Schiedam gefundeerd in 1514 door Pieter Jacobsz Veelant., 1625 februari 5; 1277
      - Frank van Muylwijck Helene Cool., 3.
        - Inventaris van de goederen van Frank van Muylwijck en Helena Cool, echtgenooten en rekening van de nagalaten goederen van Frank van Muylwijck voor de eene helft toekomende aan zijn weduwe en voor de andere helft aan Catharina en Jacomina van Muylwijck., 1611-1613; 1278
      - Clementia van Muylwijck., 4.
        - Sententie van den Hoogen Raad in Holland, in een geding tusschen mr. Adriaan Smout, predikant te Amsterdam en Clementia van Muylwijck weduwe van mr. Cornelis Smout, in leven secretaris van Rotterdam over diens nalatenschap. 1631 december 20., 1279
        - Sententie van het Hof van Holland in een geding tusschen mr. Adriaan Smout en Clementia van Muylwijck weduwe van mr. Cornelis Smout. 1640 juli 18., 1280
        - Nadere sententie van den Hoogen Raad in Holland in een geding tusschen denzelfden. 1646 maart 24., 1281
        - Stukken overgelegd in de procedures tusschen Adriaan Smout, predikant te Amsterdam en Clementia van Muylwijck weduwe van mr. Cornelis Smout in leven secretaris van Rotterdam. 1631-1646., 1282
      - Willem van Muylwijck., 5.
        - Stukken overgelegd in een proces tusschen Willem van Muylwijck te Delft en Arent van Wassenaar van Duyvenvoorde, als houtvester van Holland., 1683; 1283
          Hierbij zijn verschillende stukken belangrijk voor de genealogie van het geslacht Van Muylwijck.
        - Liquidatie tusschen Jkr. Willem van der Merwede van Muylwijck en de weduwe van Schalclius van der Walle., 1679 januari 11; 1284
        - Schuldbekentenis van Willem van Muylwijck vendrig te Delft., 1669 en 1671; 1285
        - Rekeningen van mr. Gerard Gael wegens zijn beheer der nagelaten goederen van Willem van Muylwijck overleden 27 september 1698 gedaan ten verzoek van diens moeder Adriana van Santen, weduwe van Boudewijn van Muylwijck, erfgename onder benefitie van inventaris en ten behoeve van François van Muylwijck en Maria van Muylwijck, echtgenoote van Gerard Gael., 1701 april 22; 1286
        - Overeenkomst tusschen François van Muylwijck en mr. Gerard Gael gehuwd met Maria van Muylwijck betreffende de ontstane geschillen over de nalatenschap van hun broeder Willem van Muylwijck, 1703 maart 6., 1287
      - Maria van Muylwijck en mr. Gerard Gael., 6.
        - Staat en inventaris van de goederen ten huwelijk aangebracht door mr. Gerard Gael, weduwnaar van Maria Sonmans bij zijn huwelijk met Maria van der Merwede van Muylwijck weduwe van mr. Paulus Hallingh. 1684 april 25., 1288
        - Staat van de nagelaten goederen door Maria van Muylwijck., 1718; 1289
        - Staat en inventaris van de goederen nagelaten door Maria van Muylwijck overleden 30 juli 1716 weduwe van mr. Gerard Gael, en scheiding der nalatenschap tusschen Johan Gael en Adriaan van Vredenburch gehuwd met Henrietta Gael. Met bijlagen. 1720 januari 1., 1290
      - Francois van Muylwijck., 7.
        - Twee afschriften van het testament van Francois van Muylwijck, 1707 december 18., 1291
        - Uittreksel uit het testament en stukken betreffende de nalatenschap van Francois van Muylwijck., 1707-1755; 1292
        - Rekening van Willem van Ruyven, wegens zijn beheer van de nalatenschap van Francois van Muylwijck, 1710 maart 3., 1293
        - Kwitantie voor mr. Pieter Hallingh wegens betaalde successierechten van de goederen waarvan hun het vruchtgebruik gegeven is, afkomstig uit de nalatenschap van Francois van Muylwijck, 1710 november 14., 1294
        - Lijst van charters en papieren betreffende de nalatenschap van Francois van Muylwijck door Johan Gael, echtgenoote van Josina van Vredenburch, overgenomen van W. van Ruyven als executeur van het testament van mr. Pieter Hallingh 1720 maart 16., 1295
        - Huurcontract van de woning "de Hitzert" op Zuid-Beijerland afkomstig uit de nalatenschap van Francois van Muylwijck verhuurd door Antoinia en Josina van Vredenburch 1719 november 16, Met de akte van volmacht voor mr. P. Hallingh om die hoeve voor haar te verhuren, 1711., 1296
        - Adviezen omtrent het recht van de erfgenamen op de nalatenschap van Francois van Muylwijck bij testament van 18 december 1707 vermaakt aan Antonia en Josina van Vredenburch of hare nakomelingen., 1755; 1297
    - Pauw., t.
      - Adriaan Pauw., 1.
        - akte van indemmiteit van burgemeester en raden van Amsterdam voor Adriaan Pauw e.a. als middelaaars tusschen die van de nieuwe religie en andere burgers. 1567 april 2., 1298
        - Verklaring door A.C. Kool omtrent het vredelievend gedrag van Adr. Pauw, zijn medelid in de commissie tot bemiddeling tusschen die van de nieuwe religie en andere burgers afgelegd op verzoek van Anna Jacobsdr. echtgenoote van Adriaan Pauw. 1568 september 24., 1299
        - Verklaring van burgemeesters en raad van Hamburg dat Adriaan Pauw, poorter van Amsterdam, sedert 1571 tot datum dezer zich in het huis van den raad Vincent Möller heeft opgehouden en zich als een eerlijk en vroom koopman gedragen heeft. 1578 mei 13., 1300
      - Maarten Pauw en Elisabeth van der Meer., 2.
        - Verschillende minuten en concepten van testamenten van Elisabeth van der Meer, haar kleinzoon Maarten Pauw e.a., 1301
        - Testamenten en codicillen van Elisabeth van der Meer, weduwe van Maarten Pauw. 1690 februari 27-1702 maart 25, Met akte van opening 1708 mei 24., 1690-1708; 1302
        - Inventaris der nalatenschap van Elisabeth van der Meer, weduwe van mr. Maarten Pauw overleden 17 mei 1708 en van haar man over leden 24 september 1680 en verdeeling der nalatenschap. 1709 juni 14., 1303
      - Engelbert Pauw en Josina van der Goes., 3.
        - Staten van de goederen door mr. Engelbert Pauw en Josina van der Goes ten huwelijk aangebracht. 1676 september 11 en october 6., 1304
        - Testamenten, huwelijksvoorwaarden en andere stukken betreffende de families Pauw en Van der Goes., 1305
        - Huwelijksvoorwaarden tusschen mr. Engelbert Pauw en Josina van der Goes, 1676 september 11., 1306
        - Testament van mr. Engelbert Pauw en Josina van der Goes, 1677 juli 29. Met notarieele akte van exhibitie van denzelfden datum en akte van opening, 1687 juni 2., 1307
        - Testament van Josina van der Goes weduwe van Engelbert Pauw en procuratis voor haar zoon mr. Maarten Pauw. 1709 juli 11., 1308
        - Inventaris van de nalatenschap van Josina van der Goes, weduwe van mr. Engelbert Pauw en van de door haar man ten huwelijk aangebrachte goederen. 1715 mei 3., 1309
          Verdeeling dezer nalatenschap onder de erfgenamen mr. Maarten Pauw en Andries van der Goes van Naters als echtgenoote van Elisabeth Pauw. 1715 october 31.
        - Eerste en finale rekening van mr. Maarten Pauw over den nagelaten goederen van Josina van der Goes. 1716 october 1., 1310
      - mr. Maarten pauw Anna Teding van Berkhout, Maria Louisa Cau., 4.
        - Lijfrentenbrieven van 25 en 50 gulden 's jaars ten behoeve van Maarten Pauw op de stad Delft. 1689 maart 10., 1311
        - Twee afgeloste schuldbrieven van mr. Maarten Pauw en zijn schoonvader Berkhout en H.de Jongh. 1706 juli 17 en 1720 maart 23., 1706, 1720; 1312
        - Lijfrentebrief van 75 gulden 's jaars ten behoeve van Anna Teding van Berkhout op de Staten van Utrecht. 1689 juli 2., 1313
        - Huwelijksvoorwaarden tusschen mr. Maarten Pauw en Anna Teding van Berkhout. 1706 juni 3., 1314
        - Staten van de goederen door mr. Maarten Pauw en Anna Teding van Berkhout ten huwelijk aangebracht. 1706 juni 3 en 30 juli 17., 1315
        - Testament van mr. Maarten Pauw te Delft ten behoeve van zijn vrouw Anna Teding van Berkhout. 1707 april 12., 1316
        - Testament van Anna Teding van Berkhout echtgenoote van mr. Maarten Pauw. Dubbel. 1707 april 12., 1317
        - Testament van mr. Maarten Pauw, met goedkeuring van zijn vrouw Anna Teding van Berkhout. 1709 januari 17. Met eigenhandig codicil. 1709 januari 19., 1318
        - Huwelijksvoorwaarden tusschen mr. Maarten Pauw schepen van Delft en Maria Louisa Cau, juni 17., 1319
        - Staat van de goederen door mr. Maarten Pauw ten huwelijk aangebracht in zijn huwelijk met Maria Louisa Cau. 1712 juni 17 en augustus 29., 1320
        - Inventaris van de goederen ten huwelijk aangebracht door Maria Louisa Cau. 1712 juni 17 en augustus 29., 1321
        - Testament van mr. Maarten Pauw na zijn huwelijk met Maria Louisa Cau. 1713 april 15 en 1716 april 1., 1713, 1716; 1322
        - Beschiking van mr. Maarten Pauw voor zijn kinderen, betreffend de goederen nagelaten door hun moeder Maria Louisa Cau 1719 juli 21., 1323
        - Testament van Maria Louisa Cau echtgenoote van Maarten Pauw 1713 april 6. Dubbel., 1324
        - Lijfrente brief op het leven van Maria Louisa Cau, 1709 april 1., 1324bis
        - Scheiding van de goederen nagelaten door Louisa Catharina Cau overleden te 's-Gravenhage 21 october 1701 en door Johan Cau., 1712; 1325
        - Testament van Catharina van Lodensteyn weduwe van Michiel Vrouweling te Delft. 1701 october 19 en 1709 april 22., 1701, 1709; 1326
        - Testament van Catharina van Lodensteyn weduwe van Michiel Vrouwelingh. 1709 april 22, notarieel extract met liquidatie en andere daartoe betrekkelijke stukken. 1715-1717., 1709, 1715-1717; 1327
        - Inventaris van de nalatenschap van Maria Catharina Durven dr. van Diderik Durven en Jacoba van Breda, haar aangekomen van haar overgrootmoeder van moederszijde Catharina van Lodensteyn weduwe van Michiel Vrouwelingh, en verdeeling onder de erfgenamen. 1718 juli 15., 1328
      - Jacob Pauw en Agatha van Goeree., 5.
        - Huwelijksvoorwaarden van Jacob Pauw en Agatha van Goeree 1637 september 5. Met staat van de goederen door Jacob Pauw ten huwelijk aangebracht. 1637 october 4., 1329
      - Pieter Pauw., 6.
        - Derde rekening van mr. Jacob van der Graeff als executeur van het testament van Pieter Pauw, in leven burgemeester van Alkmaar en rentmeester van de vroon-en zijplanden. 1661 maart 16 Met bijbehoorende stukken, correspondentie over de boedelscheiding tusschen Arent en Jacob van der Graeff boedelinventarissen enz., 1624-1654, 1661; 1330
      - Maarten Pauw Adriana van Marcelis., 7.
        - Huwelijksvoorwaarden tusschen mr. Maarten Pauw en Adriana van Marcelis met bijzonderen onderhandsche akte betreffende de douarie. 1720 augustus 28., 1331
        - Inventaris van de goederen ten huwelijk aangebracht door mr. Maarten Pauw gehuwd met Adriana van Marcelis. 1720 augustus 28 en september 20., 1332
        - Testament van mr. Maarten Pauw. 1719 juli 18., 1333
    - Van der Schellingh.
      - Genealogie van het geslacht Van der Schellingh., 701BIS
    - Twent., u.
      - Genealogiën Twent., 1333A
      - mr. Adriaan Pieter Twent en Catharina Maria van Vredenburch., 1.
        - Bestek en teekening voor het bouwen van een woning met hooibergen in den Overbuurtschen polder onder Bleiswijk op last van A.P. Twent., 1779; 1334
        - Inventaris van de goederen nagelaten door Nicolaas Twent overleden 15 maart 1754 ten behoeve van zijn vier kleinkinderen gesproten uit het huwelijk van mr. Willem Twent en Agatha Hoogwerff. 1754 mei 9., 1335
        - Uittreksel uit de boedelscheding der nalatenschap van mr. Jacob van der Dussen, heer van Zouteveen en in Middelharnis overleden te Delft 18 mei 1772 na den door zijner weduwe Catharina van Vredenburch overleden te Delft 29 april 1776 voor zooveel betreft het een vijfde deel van het derde part der nalatenschap toekomende mr. Adriaan Pieter Twent als echtgenoot van Catharina Maria van Vredenburch. 177? juli 21., 1336
        - Inventaris van de goederen ten huwelijk aangebracht door mr. Adriaan Pieter Twent bij zijn huwelijk met Catharina Maria van Vredenburch. 1765 juni 25., 1337
        - Afschriften van de testamenten van mr. Adriaan Pieter Twent heer van Raaphorst en Catharina Maria van Vredenburch, 1783 februari 7 en 1779 april 15. Met codicillen van 1800 september 30, 1800 april 13 en juli 25 en december 1803, en correspondentie over de uitlegging van een bepaling in deze testamenten, 1816., 1338
        - Korte staat van het zuivere bedrag der nalatenschap van mr. Adriaan Pieter Twent van Rozenburg overleden op het huis te Paauw onder Wassenaar, 1816 juni 28., 1339
        - Inventaris van de nalatenschap van Catharina Maria van Vredenburch overleden 14 mei 1806, in leven echtgenoote van mr. A.P. Twent, heer van Raaphorst, door dezen opgemaakt ten behoeve van de mede-erfgenamen Henriette Adriana van Vredenburch echtgenoote van Pieter Matthijs Beelaerts van Emmichoven etc. mr. Ewout van Vredenburch, Henriette Adriana van Vredenburch echtgenoote van C. van der Goes en mr. Jacob van Vredenburch. 1806 augustus 1., 1340
        - Afschrift van den inventaris der nagelaten goederen van Catharina Maria van Vredenburch, 1806 augustus 1., 1341
        - Afschrift van de scheiding der nalatenschap van Catharina Maria van Vredenburch in leven echtgenoote van Pieter Adriaan graaf Twent van Rozenburg. 1818 februari 12., 1342
    - Van der Pot - Twiss., v.
      - Genealogie van de familie Van der Pot en aanverwante geslachten., 1458; 1 deel
        Voorheen inv.nr. 1342BIS.
      - Provisioneele boedelscheiding van de nalatenschap van Geertruida Joh. van Eik weduwe van Willem van der Pot van Groeneveldt overleden te Rotterdam, 18 october 1821. 1824 februari 16., 1343
      - Boedelscheiding der nalatenschap van Geertruida Joh. Specht van Eik en Willem van der Pot. 1827 mei 14., 1344
      - Staat der verdeeling van de nalatenschap van W. van der Pot van Groeveveld goedgekeurd door de erfgenamen J.F. Hoffman en A.J. Hoffman geb. Van der Pot. N.J.C.A. Hoffman en A. Hoffman geb. van der Pot, J.W. van Vredenburch en M.A. van Vredenburch geb. van der Pot, en E. Twissen en mr. W.C.Twiss geb. van der Pot 1827 december 27 en 28. Met bijlagen., 1345
      - Uittreksel uit de boedelscheiding der nalatenschap van Robert Twiss en Mary Scott, ten behoeve van Edward Twiss. 1836 september 2., 1346
      - Extract geboorte-akten van Edward Twiss en zijn echtgenoote W.M.C. van der Pot en van hun vier oudste kinderen, benevens extract van de trouwakte der ouders., 1797-1830; 1347
      - Huwelijksvoorwaarden tusschen Edward Twiss en Maria Wilhelmina Catharina van der Pot. 1825 maart 8. Dubbel., 1348
      - Grootboeken van de inkomsten en uitgaven van M.W.C. van der Pot echtgenoote van Edw. Twiss., 1834-1857; 1349-1350; 2 deelen
        - 1834-1852., 1349
          Gemerkt B.
        - 1853-1857., 1350
          Gemerkt C.
      - Brieven ontvangen door Edward Twiss., 1351
      - Copieboek van uitgaande brieven van Edward Twiss., 1853-1857; 1352
      - Staat van het kapitaal van Edw. Twiss in 1856 door hemzelf als akkoord geteekend., 1353
      - Kasboekje van Edward Twiss., 1848-1857; 1354-1355; 2 deeltjes
        - 1848-1856., 1354
        - 1857 januari - november 10., 1355
      - Journaal van inkomsten en uitgaven gehouden door Edward Twiss, 1849 januari 1- 1857 october 24., 1849-1857; 1356
      - Grootboek van inkomsten en uitgaven van Edward Twiss. 1849 januari 1-1857., 1849-1857; 1357
      - Rekening-courant van Edward Twiss met den notaris Nic. Samson te Koudekerk, 1831-1849 en met G. Spoor Elamd aldaar, 1854., 1831-1849, 1854; 1358
      - Grosse en afschrift van het testament van Edward Twiss, 1825 november 1., 1359
      - Notarieel afschrift van de boedelscheding der nalatenschap van Edward Twiss. 1850 november 2. Met drie uittreksels uit die scheiding., 1360
      - Rekening van Maria Wilhelmina Catharina van der Pot weduwe van Eduard Twiss en F.M. Schmolck, notaris, wegens hun beheer van de nalatenschap van Edward Twiss, sedert diens overlijden op 14 februari 1850 tot september 1850., 1361
      - Staat van het kapitaal van M.W.C. van der Pot in 1856 voor akkoord geteekend door haar echtgenoot Edward Twiss., 1362
      - Kasboekje van M.W.C. van der Pot echtgenoote van Edw. Twiss., 1822-1850; 1363-1366; 4 deeltjes
        - 1822 - 1834 mei 13., 1363
          gemerkt A.
        - 1834 mei 14 - 1840 april 4., 1364
        - 1840 april 8 - 1845 maart 4., 1365
        - 1845 maart - 1850 januari 31., 1366
          Gemerkt D.
      - Journalen van de inkomsten en uitgaven van M.W.C. van der Pot echtgenoote van Edw. Twiss., 1822-1857; 1367-1369; 3 deelen
        - 1822-1836., 1367
          Gemerkt A.
        - 1836 december 31 - 1855 december 31., 1368
        - 1855 december 31 - 1857 october 26., 1369
          gemerkt C.
      - Koopakte van een grafkelder op de burgelijke begraafplaats te 's-Gravenhage gekocht door M.W.C. van der Pot weduwe van Edward Twiss. 1858 februari 18., 1370
      - Grosse van het testament van Maria Wilhelmina Catharina van der Pot echtgenoote van Edward Twiss. 1825 november 21., 1371
      - Korte staat van de nalatenschap van vrouwe M.W.C. van der Pot weduwe van E. Twiss, september 3., z.d; 1372
      - Uittreksel uit de boedelscheiding der nalatenschap van mevrouw Marg. Meyster weduwe van Anthony Westerbaen ten behoeve van Wilhelmina Maria Catharina van der Pot echtgenoote van Edward Twiss, 1829 october 16., 1373
      - Spaarpotboekje van de kinderen van Edw. Twiss en Mw. W.C. van der Pot., 1831-1852; 1374
      - Boedelscheiding der nalatenschap van Annette Frederica Twiss overleden 29 Augustus 1858 verdeeld tusschen haar moeder M.W.C. van der Pot en haar man mr. Pr.C.W. Kluit. 1859 april 2., 1375
    - Vallensis., w.
      - Genealogische aanteekeningen betreffende het geslacht Vallensis., 1376
      - Cornelis Vallensis., 1.
        - Promotie-bul van de Leidsche universiteit voor Cornelis Vallensis tot doctor in de rechten. 1683 december 15., 1377
      - Dirk Vallensis., 2a.
        - Commissie voor de rekenkamer van Holland voor Dirk Vallensis als dijkgraaf van den Grooten Zuiderpolder op het eiland Westvoorne, 1693 maart 3-., 1378
        - Admissie van den Hove van Holland van mr. Dirk Vallensis tot advocaat voor den Hove. 1698 october 8., 1379
        - Koopakte van obligatien gekocht door mr. Dirk Vallensis, mr. Jacob Vallensis, Corvina Maria Vallensis weduwe van Gerard van Borselen, mr. Ewout van der Dussen, Catharina Maria Vallensis weduwe van mr. Ewout van der Dussen., 1717-1738; 1380
        - Inventaris en verdeeling mitsgaders liquidatie van den boedel van mr. Dirk Vallensis, Raad en oud-schepen der stad Delft, aldaar overleden 15 juli 1724., z.d; 1381
      - mr. Theodorus Vallensis., 2b.
        - Promotiebul van de universiteit te Leiden voor Theodorus Vallensis tot doctor in de rechten, 1698 juni 6., 1382
      - dr. Jacobus Vallensis., 3.
        - Promotiebul van de universiteit te Leiden voor Jacob Vallensis tot doctor in de medicijnen. 1593 februari 25., 1383
        - Sententie van het Hof van Holland in een erfenisquestie tusschen Judith Gijsels van Lier, weduwe van mr. Thomas Vallensis contra dr. Theodorus Vallensis, Margrieta Vallensis, Mathias Vallensis, en Johannes de Ruijter als gehuwd met Elisabeth Vivien betreffende de erfenis van Margrieta van Clootwijck, weduwe van Jacobus Vallensis. 1666 october 15., 1384